臺灣高等法院花蓮分院民事裁定　　 109年度重上更二字第12號
上　訴　人　莊雅卉　



　　　　　　邱垂珍　




共　　　同
訴訟代理人　羅行律師　
被上訴人　　邱瑟琴（即林信義承受訴訟人）


　　　　　　林宏俊（即林信義承受訴訟人）

　　　　　　林貴杏（即林信義承受訴訟人）


　　　　　　林鴻龍（即林信義承受訴訟人）

共　　　同
訴訟代理人　林政雄律師
複代理人　　邱敏律師　
上列當事人間請求土地所有權移轉登記等事件，本院於中華民國
110年8月30日所為之判決，應更正如下：
    主  文
原判決原本及正本主文欄第三項關於「上訴人之上訴及被上訴人
之擴張之訴均駁回」之記載，應更正為「上訴人邱垂珍之上訴及
被上訴人其餘之擴張之訴均駁回」。
    理  由
一、按判決如有誤寫、誤算或其他類此之顯然錯誤者，法院得隨
    時或依聲請以裁定更正之，民事訴訟法第232條第1項定有明
    文。
二、查原判決原本及正本之理由欄六記載：「本件被上訴人先位
    請求依民法第242條代位上訴人邱垂珍終止與上訴人莊雅卉
    間之借名登記關係，並代位上訴人邱垂珍行使民法第179條
    不當得利，將系爭應有部分移轉登記予上訴人邱垂珍後，再
    移轉登記予被上訴人公同共有，為無理由，不應准許。原審
    就此部分，准命上訴人莊雅卉將系爭應有部分移轉登記予上
    訴人邱垂珍，再由上訴人邱垂珍移轉登記予林信義，自有未
    洽，上訴意旨指摘原判決此部分不當，求予廢棄，為有理由
    ，爰由本院將原判決此部分予以廢棄，改判如主文第3項所
    示。被上訴人備位主張依民法第266條第1項、第184條第1項
    規定，請求4,482,952元，及自起訴狀繕本送達翌日即103年
    6月10日(於103年5月30日寄存送達，經10日發生送達效力，
    見原審卷第33頁)起至清償日止，按年息5％計算之利息，為
    有理由，應予准許，逾此範圍之請求(即逾上開金額之擴張
    之訴部分)，則屬無據，應予駁回。」已明確說明就原審准
    予被上訴人先位之訴(即請求上訴人莊雅卉將系爭應有部分
    移轉登記予上訴人邱垂珍，再由上訴人邱垂珍移轉登記予林
    信義)，為無理由，上訴人邱垂珍、莊雅卉上訴求予廢棄，
    為有理由，應予廢棄改判，就被上訴人備位之訴(即請求上
    訴人邱垂珍給付新臺幣4,482,952元部分)，為有理由，諭知
    如主文欄第2項所示，顯見上訴人之上訴應駁回者為僅限於
    上訴人邱垂珍，並不包括上訴人莊雅卉。則原判決原本及正
    本之主文欄第三項關於「上訴人之上訴及被上訴人之擴張之
    訴均駁回」之記載，即有顯然錯誤，應予更正。
三、爰裁定如主文。
中    華    民    國   110    年    10    月    7     日
                民事庭  審判長法  官  林信旭
                              法  官  廖曉萍
                              法  官  顏維助
以上正本係照原本作成。
如不服本裁定，應於收受送達後10日內表明抗告理由向本院提出
抗告書狀，並應繳納抗告費新台幣1千元。但如對本件判決已合
法上訴，則本裁定不得抗告。
中    華    民    國   110    年    10    月    7     日
                              書記官  秦巧穎